【裁判字號】    97,聲,4750
【裁判日期】    971208
【裁判案由】    聲明異議
【裁判全文】
臺灣板橋地方法院刑事裁定              97年度聲字第4750號
聲明異議人
即  受刑人  甲○○
上列聲明異議人因犯偽造文書等案件，以檢察官執行之指揮不當
，聲明異議，本院裁定如下：
    主  文
異議駁回。
    事  實
一、本件聲明意旨略以：聲明異議人甲○○於民國97年2 月22日
    收到本院之判決，主文記載：甲○○所犯如附表所示之罪刑
    ，應執行有期徒刑1 年7 月，如易科罰金，以銀元300 元折
    算1 日。此裁定狀有異議之處係因家屬前往繳納時，檢察官
    稱其刑期尚有1 年2 月，故未能辦理易科罰金，為此根據刑
    事訴訟法（聲明異議狀誤載為刑法）第484 條規定聲請異議
    如上，聲明異議人權益受損之鉅，請求法官能裁定易科罰金
    ，讓聲明異議人早日回鄉，照顧幼兒等語。
二、按受刑人或其法定代理人或配偶，以檢察官執行之指揮為不
    當者，得向諭知該裁判之法院聲明異議，刑事訴訟法第484
    條固有明文。復按一事不再理為程序法之共通原則，旨在維
    持法之安定性，而禁止當事人就已經實體裁判之事項，漫事
    爭執，是故，刑事訴訟法有關聲明異議之部分，雖未就此特
    別明文規定，但解釋上自仍有其適用，附此敘明。
三、經查：
  (一)聲明異議人甲○○前曾因本院所為之97年度聲字第608 號裁
    定定應執行有期徒刑1 年7 月，如易科罰金，以銀元300 元
    折算1 日確定後，經其向臺灣板橋地方法院檢察署檢察官聲
    請易科罰金時，卻被否定易科罰金，而認臺灣板橋地方法院
    檢察署檢察官依97年度聲字第608 號裁定所為之97年度執更
    字第440 號執行指揮書執行指揮不當為由，向本院聲明異議
    ，嗣經本院認聲明異議人應執行如上之有期徒刑1 年7 月，
    已為本院以97年度聲字第608 號裁定審認有修正前刑法第41
    條第2 項之適用，為如易科罰金之折算標準諭知，而認臺灣
    板橋地方法院檢察署檢察官所為之執行指揮不當，於97年12
    月3 日以97年度聲字第4294號裁定將臺灣板橋地方法院檢察
    署檢察官所為之97年度執更字第440 號執行指揮命令撤銷等
    情，業經本院調閱上開相關卷宗審核無訛，並有前開97年度
    聲字第608 號、97年度聲字第4294號裁定書各1 件在卷可稽
    。
  (二)然依本院97年度聲字第4294號裁定內容所示，係因臺灣板橋
    地方法院檢察署檢察官所為之97年度執更字第440 號執行指
    揮書執行指揮不當而予以撤銷之，業如前述，其內容有關於
    聲明異議人對於應執行之刑符合修正前刑法第41條第2 項之
    適用而得以易科罰金等實體上事項，自屬實體裁定，具有實
    質確定力，應有「一事不再理」原則之適用，惟本件聲明異
    議人，仍以同一執行指揮書備註欄部分註記違法為由，向本
    院重行聲明異議，揆諸前開說明，自屬違反「一事不再理」
    原則，應予駁回。
據上論斷，應依刑事訴訟法第486 條，裁定如主文。
中    華    民    國    97    年    12    月     8    日
                  刑事第十七庭    法  官  許必奇
以上正本證明與原本無異
如不服本裁定應於送達後5 日內向本院提出抗告狀
                                  書記官  金和國
中    華    民    國    97    年    12    月     8    日


司法院資訊處製作；財團法人民間司法改革基金會備份。
